【裁判字號】    97,消債更,1598
【裁判日期】    980402
【裁判案由】    更生事件
【裁判全文】
臺灣板橋地方法院民事裁定          97年度消債更字第1598號
聲  請  人
即  債務人  甲○○原名：王宜.
代  理  人  陳雅萍律師
上列當事人因消費者債務清理事件，聲請更生，本院裁定如下：
    主  文
債務人甲○○自中華民國九十八年四月二日下午四時起開始更生
程序。
本件得由司法事務官進行更生程序。
    理  由
一、按法院開始更生程序之裁定，應載明其年、月、日、時，並
    即時發生效力；法院裁定開始更生或清算程序後，得命司法
    事務官進行更生或清算程序，消費者債務清理條例第45條第
    1 項、第16條第1 項前段分別定有明文。
二、查本件聲請人即債務人主張：其積欠債務共新臺幣（下同）
    3,415,001 元，於消費者債務清理條例施行前，在民國95年
    5 月間，參加中華民國銀行公會會員辦理消費金融案件無擔
    保債務協商機制，因懼怕若不接受該零利率方案，債務額會
    因銀行高額利率計算再形迅速擴大，故與最大債權金融機構
    台新國際商業銀行股份有限公司成立協商，約定自95年6 月
    起，分180 期，利率0%，每月以18,478元繳納至清償完畢為
    止，另聲請人積欠臺北第一信用合作社311,364 元，每月須
    依協商協議清償1,730 元，是聲請人每月償還金額共為20,2
    08元，聲請人每月收入僅24,000元，償還債務金額後，僅餘
    3,792 元，已無力維持生活必要支出，是有不能清償債務情
    事，協商成立後至今雖尚未毀諾，但債務金額係因親友幫忙
    才得以償還，惟現因得商借之親友皆已不願幫忙，聲請人無
    法再借款償還協商款，以聲請人之收入而言，並無力負擔每
    月還款數額，是聲請人確有不可歸責於己之事由，致履行顯
    有重大困難，且無擔保或無優先權之債務總額未逾1,200 萬
    元，復未經法院裁定開始清算程序或宣告破產等語。經查，
    聲請人主張之上開事實，業據提出財產及收入狀況說明書、
    債權人清冊、戶籍謄本、財政部臺北市國稅局94至96年度綜
    合所得稅各類所得資料清單及財產歸屬資料清單、96年8 月
    至97年7 月薪資明細、財團法人金融聯合徵信中心當事人個
    人信用報告、95年銀行公會協商協議書、台北市第一信用合
    作社協商協議書、房屋租賃契約書、借據影本、勞工保險被
    保險人投保資料表等為證，並經本院職權查詢聲請人之財產
    資料結果明確，有稅務電子閘門財產所得調件明細表在卷可
    稽（見本院卷第16至21頁），此外，本件又查無債務人有消
    費者債務清理條例第6 條第3 項、第8 條或第46條各款所定
    駁回更生聲請之事由存在，則聲請人聲請更生，應屬有據，
    爰裁定如主文。
三、另聲請人應於更生程序開始後，由債權人會議可決或由法院
    裁定認可其更生方案後方能實行，倘未能經債權人會議可決
    或經法院裁定認可，則依消費者債務清理條例第61條規定，
    應續行清算程序，故本件聲請人仍應提出足以為債權人接受
    或經法院認為公允之更生方案以供採擇，附此敘明。
中    華    民    國    98    年    4     月    2     日
                  民事第一庭  法      官  高文淵
上為正本係照原本作成
本件不得抗告
本裁定已於98年4月2日下午4時時公告。
中    華    民    國    98    年    4     月    2     日
                              書  記  官  許慧貞


司法院資訊處製作；財團法人民間司法改革基金會備份。
